【裁判字號】    92,訴,433
【裁判日期】    920901
【裁判案由】    違反毒品危害防制條例
【裁判全文】
臺灣新竹地方法院刑事判決                          九十二年度訴字第四三三號
    公  訴  人  臺灣新竹地方法院檢察署檢察官
    被      告  甲○○
右列被告因違反毒品危害防制條例案件，經檢察官聲請簡易判決處刑（九十二年度毒
偵字第五五號、九十二年度毒偵字第七五五號），本院認應改用通常程序，判決如左
：
    主  文
甲○○連續施用第一級毒品，處有期徒刑捌月，扣案第一級毒品海洛因壹包（淨重零
點零柒公克，包裝重零點貳零公克，管制條碼編號：000000000）、沾有海
洛因殘渣之分裝匙壹支均沒收銷燬，注射針筒壹支、分裝袋陸拾個均沒收；又連續
施用第二級毒品，處有期徒刑伍月，扣案第二級毒品安非他命零點公克、沾有安非
他命殘渣之分裝匙壹支均沒收銷燬，分裝袋陸拾個沒收。應執行有期徒刑壹年，扣
案第一級毒品海洛因壹包（淨重零點零柒公克，包裝重零點貳零公克，管制條碼編號
：000000000）、第二級毒品安非他命零點公克、沾有海洛因殘渣之分裝
匙壹支、沾有安非他命殘渣之分裝匙壹支均沒收銷燬，注射針筒壹支、分裝袋陸拾
個均沒收。
    事  實
一、甲○○前因施用毒品案件，經依本院九十一年度毒聲字第五四三號裁定送觀察、
    勒戒後，認無繼續施用毒品之傾向，業經臺灣新竹地方法院檢察署於九十一年九
    月二十日以九十一年度毒偵字第八號不起訴處分確定。詎仍不知悛悔，分別基於
    施用第一、二級毒品之概括犯意，自九十一年十二月某日起至九十二年六月三十
    日凌晨一時止，每星期約三次，在新竹市○區○○路的車上、新竹市○區○○街
    八十八號之豪斯登堡汽車旅館內與不詳地點等處，以針筒注射之方式連續施用第
    一級毒品海洛因多次，及每個月二至三次，在不詳地點，以吸食器吸食之方式而
    連續施用第二級毒品安非他命多次，嗣分別為警於九十二年一月四日下午三時二
    十分許，在新竹市○區○○路二四巷口，及九十二年六月三十日凌晨四時許，在
    新竹市○區○○街八十八號之豪斯登堡汽車旅館一一五號房查獲，並扣得第二級
    毒品安非他命一包（毛重零點三公克）、分裝匙二支、注射針筒一支、分裝袋六
    十三個（以上係九十二年一月四日所查獲）、第一級毒品海洛因一包（九十二年
    六月三十日所查獲，經送檢驗，淨重零點零七公克，包裝重零點二零公克，管制
    條碼編號：000000000）等物。經依本院九十二年度毒聲字第九０號裁
    定送觀察、勒戒後，認有繼續施用毒品傾向，復經本院於九十二年八月五日，以
    九十二年度毒聲字第六０二號裁定令入戒治處所施以送強制戒治中。
二、案經新竹市警察局第一分局報告臺灣新竹地方法院檢察署檢察官偵查聲請簡易判
    決處刑，嗣經本院改用通常程序審理。
      理  由
一、認定犯罪事實所憑之證據及其認定之理由：
  (一)、被告甲○○於本院審理時之自白。
  (二)、被告於九十二年一月四日為警查獲該次，所採之尿液（代號：Ａ─００５）經
      送檢驗，呈嗎啡（海洛因人體代謝物）及甲基安非他命陽性反應，有新竹市警
      察局辦理煙毒、麻醉藥品案尿液送驗受檢人真實姓名代號對照表暨送驗登記簿
      、新竹市衛生局九十二年一月七日竹市衛六字第二二０號不法藥物尿液初步篩
      檢報告書、國防部憲兵司令部刑事鑑識中心九十二年五月九日（九二）宇鑑字
      第０六四四五號鑑驗通知書各一份附卷可參（見九十二年度毒偵字第五五號卷
      【下稱第五五號卷】第三十五頁、第三十四頁，及本院九十二年度毒聲字第九
      ０號卷內）。復有被告所持有第二級毒品安非他命一包（毛重零點三公克，以
      九十二年度安保管字第九０號扣押中，扣押物品清單見第五五號卷第三十九頁
      ）、沾有海洛因殘渣之分裝匙一支、沾有安非他命殘渣之分裝匙一支、注射針
      筒一支、分裝袋六十三個（以九十二年度保管字第三五０號扣押中，扣押物品
      清單見第五五號卷第四十頁）扣案可資佐證。
  (三)、又被告於九十二年六月三十日為警查獲該次，所採尿液（編號：Ａ─１２８）
      經送檢驗，呈嗎啡及甲基安非他命陽性反應，有新竹市警察局辦理煙毒、麻醉
      藥品案尿液送驗受檢人真實姓名代號對照表暨送驗登記簿、新竹市衛生局九十
      二年七月一日衛檢字第七四七三號不法藥物尿液初步篩檢報告書各一份附卷可
      憑（見九十二年度毒偵字第七五五號卷【下稱第七五五號卷】第四十二頁、第
      四十一頁與本案卷內），及被告所持有之第一級毒品海洛因一包扣案可稽（九
      十二年度白保管字第一五六號，扣押物品清單見本案卷內），而扣案之海洛因
      經送請法務部調查局鑑定後（管制條碼編號：000000000），確含第
      一級毒品海洛因成分，淨重零點零七公克（包裝重零點二零公克），亦有法務
      部調查局九十二年七月三十一日調科壹字第一００００一八八二號鑑定通知書
      一紙在卷可證（見本案卷內）。
  (四)、另本件被告為警於九十二年一月四日下午三時二十分許，在新竹市○區○○路
      二四巷口查獲部分，經依本院九十二年度毒聲字第九０號裁定送觀察、勒戒後
      ，認有繼續施用毒品之傾向，有臺灣新竹看守所附設勒戒處所九十二年七月十
      七日竹所總字第０九二０四０００一三號函送之證明書及有無繼續施用毒品傾
      向評估標準紀錄表各一份附卷足稽（見第五五號卷第五十五頁至第五十七頁）
      。
  (五)、再被告前因施用毒品案件，經依本院九十一年度毒聲字第五四三號裁定送觀察
      、勒戒後，認無繼續施用毒品之傾向，業經臺灣新竹地方法院檢察署於九十一
      年九月二十日以九十一年度毒偵字第八號不起訴處分確定。復再因施用毒品案
      件，經觀察、勒戒後，認有繼續施用毒品之傾向，經本院裁定送強制戒治，有
      臺灣高等法院被告全國前案紀錄表、臺灣新竹地方法檢察署刑案資料查註紀錄
      表、全國施用毒品案件紀錄表、受觀察勒戒人毒品及前科紀錄簡列表各一份在
      卷可佐。被告本件係二犯施用毒品之罪，應逕予論罪科刑。
二、論罪、刑罰加重及科刑與適用之法律：
  (一)、核被告所為，係分別犯毒品危害防制條例第十條第一項之施用第一級毒品罪、
      第二項之施用第二級毒品罪。其所為多次施用海洛因、安非他命之行為，均各
      時間緊接，手段方法相同，觸犯構成要件相同之罪，顯各基於概括犯意為之，
      應依連續犯之規定，論以一罪並分別加重其刑。被告施用前持有第一級、第二
      級毒品之低度行為，為施用第一級、第二級毒品之高度行為所吸收，不另論罪
      。被告所犯上開構成要件不同之二罪，罪名互異，行為有別，應分論併罰。
  (二)、爰審酌被告二犯施用毒品之罪，自制力薄弱，惟念其所為僅戕害自身身心健康
      、所生危害尚非重大，且犯罪後能坦承犯行，態度尚稱良好，施用毒品次數、
      頻率等一切情狀，分別量處如主文所示之刑，並定其應執行之刑，以資懲儆。
  (三)、扣案之第一級毒品海洛因一包（淨重零點零七公克，包裝重零點二零公克，管
      制條碼編號：000000000，九十二年度白保管字第一五六號，扣押物
      品清單見本案卷內）、沾有海洛因殘渣之分裝匙一支（九十二年度保管字第三
      五０號，扣押物品清單見第五五號卷第四十頁離）、第二級毒品安非他命零點
      三公克（九十二年度安保管字第九０號，扣押物品清單見第五五號卷第三十九
      頁）、沾有安非他命殘渣之分裝匙一支（九十二年度保管字第三五０號，扣押
      物品清單見第五五號卷第四十頁），海洛因、安非他命均為管制之毒品，另分
      裝匙與盛裝之海洛因、安非他命殘渣等管制毒品已無法析離，均應依毒品危害
      防制條例第十八條第一項前段之規定沒收銷燬之，注射針筒一支、分裝袋六十
      三個（九十二年度保管字第三五０號，扣押物品清單見第五五號卷第四十頁）
      ，為被告所有供施用第一級毒品海洛因、第二級毒品安非他命犯行所用之物，
      業經被告供明在卷，依刑法第三十八條第一項第二款予以宣告沒收。
三、檢察官雖僅起訴被告於九十二年一月四日下午四時三十分許往前回溯二十六小時
    內、九十六小時內之某時施用海洛因、安非他命之犯行，然被告係自九十一年十
    二月某日起至九十二年六月三十日凌晨一時止，以每星期約三次之頻率連續施用
    海洛因毒品，及以每個月二至三次之頻率連續施用安非他命毒品，業如前述，然
    前揭未經檢察官起訴部分與起訴論罪科刑部分為連續犯之裁判上一罪關係，為起
    訴效力所及，本院得併予審理，附此敘明。
四、據上論斷，應依刑事訴訟法第四百五十二條、第二百九十九條第一項前段，毒品
    危害防制條例第十條第一項、第二項、第十八條第一項前段，刑法第十一條前段
    、第五十六條、第三十八條第一項第二款、第五十一條第五款，判決如主文。
本案經檢察官鍾曉亞到庭執行職務。
中      華      民      國    九十二    年      九      月      一      日
                              臺灣新竹地方法院刑事第二庭
                                      法    官  黃美盈
如不服本判決，應於判決送達後十日內向本院提出上訴狀（應附繕本），上訴於臺灣
高等法院。
右正本證明與原本無異。
                                      書 記 官  吳尚文
中      華      民      國    九十二    年      九      月      二      日
附錄本案論罪科刑法條：
毒品危害防制條例第十條：
施用第一級毒品者，處六月以上五年以下有期徒刑。
施用第二級毒品者，處三年以下有期徒刑。


司法院資訊處製作；財團法人民間司法改革基金會備份。
